【裁判字號】    99,交抗,505
【裁判日期】    990125
【裁判案由】    違反道路交通管理處罰條例
【裁判全文】
臺灣高等法院交通事件裁定             99年度交抗字第505號
抗  告  人
即受處分人  甲○○
                    1號2樓
上列抗告人因違反道路交通管理處罰條例案件，不服臺灣桃園地
方法院，中華民國98年8月10日所為裁定（97年度交聲字第1910
號），提起抗告，本院裁定如下：
    主  文
抗告駁回。
    理  由
一、原裁定意旨略以：抗告人即受處分人甲○○於民國（下同）
    97年10月19日下午4時29分，駕駛車號520-LP號營業小客車
    ，行經桃園縣中壢市火車站前，因未依規定繫安全帶，經桃
    園縣政府警察局交通隊中壢分隊警員攔停取締當場舉發，並
    限於97年11月4日前繳納罰鍰，嗣抗告人於應到案期限前提
    出申訴。嗣經原處分機關交通部公路總局新竹區監理所桃園
    監理站，函請原舉發機關桃園縣政府警察局中壢分局查覆調
    查結果，仍認抗告人有前開違規行為，而依違反道路交通管
    理處罰條例第31條第1項及違反道路交通管理事件統一裁罰
    基準表之規定，裁處抗告人罰鍰新臺幣（下同）1,500元等
    情，有桃園縣政府警察局97年10月19日桃警局交字第DB0000
    000號舉發違反道路交通管理事件通知單影本、桃監裁罰字
    第裁52-DB0000000號違反道路交通管理事件裁決書、桃園縣
    政府警察局中壢分局97年11月25日中警分交字第0977014544
    號函附卷可按。且抗告人前揭違規事實，業經證人即舉發本
    件違規之員警王詩泓於原審結證屬實，況抗告人亦不否認在
    上揭時、地，車輛於行駛中並未繫上安全帶乙事（見原審卷
    第26頁背面、第27頁）。是本件違規事實事證明確。原審因
    認原處分機關交通部公路總局新竹區監理所桃園監理站，裁
    處抗告人罰鍰1,500元，核無違誤，抗告人聲明異議為無理
    由，應予駁回等語。
二、抗告意旨略以：抗告人是在中壢的郊外，帶來車站的，一路
    上都有繫安全帶，當時因恰有乘客下車，乃將車輛暫停並鬆
    開安全帶以便找錢予乘客，並無行駛於道路上未繫安全帶之
    違規行為，本件實係遭舉發警員刻意冤枉，為此提起抗告云
    云。
三、經查：
  (一)按汽車駕駛人及前座乘客均應繫妥安全帶，道路交通安全規
    則第89條第1項第5款定有明文。復按汽車行駛於道路上，其
    駕駛人或前座乘客未繫安全帶者，處駕駛人1,500 元罰鍰，
    道路交通管理處罰條例第31條第1 項前段亦有明定。
  (二)抗告人確於前開時、地有前揭之違規事實，有桃園縣政府警
    察局97年10月19日桃警局交字第DB0000000號舉發違反道路
    交通管理事件通知單影本、桃監裁罰字第裁52-DB0000000號
    違反道路交通管理事件裁決書、桃園縣政府警察局中壢分局
    97年11月25日中警分交字第0977014544號函附卷可按。證人
    即本件執勤舉發之員警王詩泓於原審訊問時具結證稱：當天
    我騎乘警用機車在中壢火車站前執行勤務，我本來行駛在抗
    告人車輛之左後方，往前並行時，看見抗告人駕駛座上的安
    全帶懸在一邊，沒有繫上，且抗告人車輛當時是處於行駛中
    的狀態，我即上前攔停等語明確（見原審卷第26頁背面、第
    27頁）。抗告人於原審調查時亦供承：車子滑動時剛抓著安
    全帶正要繫上，警察就來了等語（見原審卷第27頁），顯見
    其並不否認於上揭時、地，車輛處於行駛中並非靜止之停車
    狀態，且未繫上安全帶。又按交通規則之違反，其所需之舉
    證狀態稍縱即逝，除當場見聞之證人外，事後難以完全還原
    現場狀態。職是，舉發當時現場之值勤員警自屬交通案件之
    重要證人，且參諸卷存證據資料並無任何積極證據足以證明
    證人上開證詞係屬虛偽，亦無足以令人顯信證人證述為不可
    採之品性證據或前科證據存在。再者，本案證人就舉發經過
    記憶清晰，並能連續清楚陳述，且前後並無矛盾之處，且與
    抗告人於原審之自白相符，堪認證人王詩泓於原審之證述屬
    實。是抗告人確有於上揭時、地，駕駛車號520-LP號營業小
    客車行駛於道路上未繫安全帶之違規行為，抗告人猶持前詞
    否認違規行為，要無可採。
  (三)綜上，抗告人指摘原裁定不當，為無理由，應予駁回。
四、據上論結，應依道路交通管理處罰條例第89條，刑事訴訟法
    第412條，裁定如主文。
中    華    民    國    99    年    1     月    25    日
                  刑事第十七庭  審判長法  官 王聰明
                                      法  官 黃雅芬
                                      法  官 陳世宗
以上正本證明與原本無異。
本裁定不得再抗告。
                                      書記官 李佳穎
中    華    民    國    99    年    1     月    26    日


司法院資訊處製作；財團法人民間司法改革基金會備份。
